臺灣基隆地方法院刑事判決　　　　　　　100年度訴字第766號
公　訴　人　臺灣基隆地方法院檢察署檢察官
被　　　告　倪志翔
上列被告因毒品危害防制條例案件，經檢察官提起公訴（100 年
度毒偵字第1709號），被告就被訴事實為有罪之陳述，本院合議
庭裁定由受命法官獨任進行簡式審判程序審理，判決如下：
    主  文
倪志翔施用第一級毒品，累犯，處有期徒刑拾月，扣案之第一級
毒品海洛因參包（驗餘淨重貳點壹捌公克）、第二級毒品安非他
命壹包（毛重壹點壹壹公克）併同無法析離之包裝袋肆個沒收銷
燬之、扣案之吸食器壹組沒收。
    事實及理由
一、前案紀錄：
    倪志翔前因施用毒品案件，經本院少年法庭裁定送觀察、勒
    戒，執行後因無繼續施用毒品傾向，於民國89年1 月20日執
    行完畢釋放，由本院少年法庭以88年度少調字第454 號為不
    付審理之裁定確定。其於前述觀察、勒戒執行完畢釋放後之
    5 年內，復因施用毒品案件，經本院以89年度毒聲字第1260
    號裁定送觀察、勒戒，執行後因無繼續施用毒品傾向，於89
    年9 月27日執行完畢釋放，由臺灣基隆地方法院檢察署檢察
    官以89年度毒偵緝字第307 號為不起訴處分確定。其後，因
    竊盜案件，經臺灣高等法院以89年度上易字第4628號判處有
    期徒刑4 月確定；復因施用毒品案件，經本院以90年度毒聲
    字第377 號裁定送強制戒治，於91年5 月1 日強制戒治期滿
    ，復經本院以90年度訴字第165 號判處有期徒刑5 月、以90
    年度訴字第609 號判處有期徒刑6 月確定，二罪嗣經本院另
    以91年度聲字第128 號裁定應執行有期徒刑10月確定，與上
    開竊盜罪所處有期徒刑4 月接續執行，其入監執行後，於92
    年4 月4 日假釋出監，並於92年5 月5 日假釋期滿未經撤銷
    假釋，其未執行之刑以已執行論。此後，因竊盜案件，經臺
    灣苗栗地方法院以94年度苗簡字第638 號判處有期徒刑5 月
    確定，於95年9 月17日執行完畢。其復因施用第一、二級毒
    品案件，經臺灣高等法院臺中分院以95年度上訴字第487 號
    判處有期徒刑1 年2 月、9 月，此部分先經最高法院以96年
    度台上字第1013號判決上訴駁回確定（嗣後減刑為有期徒刑
    7 月、4 月15日確定），而其轉讓、販賣第二級毒品案件之
    部分，經臺灣高等法院臺中分院以96年度上更(一)字第109 號
    判處減刑後應執行有期徒刑1 年4 月確定；臺灣高等法院臺
    中分院再以96年度聲字第1822號裁定，就上述施用第一、二
    級毒品及轉讓、販賣第二級毒品之罪所處之刑，合併定應執
    行有期徒刑2 年2 月確定，而於97年1 月24日執行完畢。
二、倪志翔仍未戒除毒癮惡習，基於施用第一級、第二級毒品之
    犯意，於100年8 月12日下午6時許，在基隆市信義區○○○
    路友人住處，將海洛因及安非他命混合置入吸食器上燒烤使
    生霧化白煙再以口鼻吸食，藉以同時施用第一級毒品海洛因
    、第二級毒品安非他命1次。嗣於100年8月12日下午7時許，
    在基隆市○○區○○路219 號前，因行跡可疑，為警盤查，
    並扣得海洛因3包（驗餘淨重2.18公克）、安非他命1包（含
    包裝袋，毛重1.11公克）、吸食器1組、注射針筒1支、綠色
    包包1個、行動電話2支、SIM卡2張，經其同意採其尿液送驗
    ，結果分呈嗎啡、安非他命陽性反應。
三、本件被告倪志翔所犯者非為死刑、無期徒刑、最輕本刑為3
    年以上有期徒刑之罪或高等法院管轄第一審案件，其於準備
    程序進行中，先就被訴事實為有罪之陳述，經告知其簡式審
    判程序之要旨，並聽取公訴人、被告之意見後，本院業已依
    刑事訴訟法第273條之1第1 項之規定，裁定由受命法官獨任
    以簡式審判程序進行本案之審理。
四、認定事實所依據之證據及理由：
  (一)被告自白：被告於本院審理中自白其於前述時、地施用第一
    級毒品海洛因、施用第二級毒品安非他命之犯行事實，其任
    意自白核與下列事證相符，應堪可採為證據。
  (二)尿液檢驗結果：台灣尖端先進生技醫藥股份有限公司濫用藥
    物檢驗報告1 紙，足證被告經警查獲後採集之尿液經檢驗結
    果，分呈施用第一級毒品海洛因代謝後之嗎啡及第二級毒品
    安非他命陽性反應。
  (三)扣案物證：海洛因3包（驗餘淨重2.18公克，有法務部調查
    局濫用藥物實驗室鑑定書附卷可稽）、安非他命1包（含包
    裝袋，毛重1.11公克，有基隆市警察局第四分局偵查隊查獲
    涉嫌毒品危害防制條例毒品初步鑑驗報告單可證）、吸食器
    1組。。
  (四)臺灣高等法院被告前案紀錄表在卷可按，足證被告確有如事
    實欄所載之觀察勒戒、徒刑執行等情形。
五、論罪及科刑之理由：
  (一)查海洛因、安非他命分係毒品危害防制條例所列管之第一級
    毒品、第二級毒品，此為該條例第2條第2項第1款、第2款所
    明定。核被告倪志翔所為，係犯毒品危害防制條例第10條第
    1項之施用第一級毒品罪及同條例第10條第2項之施用第二級
    毒品罪。被告上開施用第一級毒品海洛因、第二級毒品安非
    他命時，所持有毒品海洛因、毒品安非他命之低度行為，應
    為其施用毒品之高度行為所吸收，均不另論罪。
  (二)被告以一行為，同時施用第一級毒品、第二級毒品，為想像
    競合犯，應從一重論以施用第一級毒品罪 。
  (三)被告前曾受如事實欄所示之有期徒刑執行完畢，有臺灣高等
    法院被告前案紀錄表在卷可按，其於受事實欄所示有期徒刑
    執行完畢後之5 年內，故意再犯本件有期徒刑以上之罪，為
    累犯，應依刑法第47條第1項加重其刑。
  (四)本院審酌被告犯罪之動機，曾有施用毒品前科，仍不知戒除
    ，再度施用毒品，惟犯罪後坦承犯行，且所犯之施用毒品犯
    行乃戕害自己身心健康，尚未危及他人等一切情狀，量處如
    主文所示之刑。
  (五)扣案之第一級毒品海洛因3 包（驗餘淨重2.18公克）、第二
    級毒品安非他命1 包（含包裝袋，毛重1.11公克），因海洛
    因、安非他命毒品附著於包裝上剝離不易，應將包裝之整體
    視為海洛因、安非他命毒品，經檢驗結果，確含有上開第一
    級毒品、第二級毒品成分之事實，理由詳上所述，應依毒品
    危害防制條例第18條第1 項前段規定，不問屬於犯人與否，
    均沒收銷燬之。另扣案之吸食器1 組，為被告所有供本件施
    用毒品所用之物，應依刑法第38條第1項第2款宣告沒收。至
    於注射針筒1 支、綠色包包1個、行動電話2支、SIM卡2張，
    與本案無關，不予宣告沒收。
據上論斷，應依刑事訴訟法第273條之1、第299條第1項前段，毒
品危害防制條例第10條第1項、第2項、第18條第1 項，刑法第11
條前段、第47條第1項、第55條、第38條第1項第2 款，判決如主
文。
本案經檢察官張長樹到庭執行職務。
中    華    民    國  100    年    12    月    21    日
                  刑事第五庭法    官  齊  潔
以上正本證明與原本無異。
如不服本判決應於收受送達後10日內向本院提出上訴書狀，並應
敘述具體理由；其未敘述上訴理由者，應於上訴期間屆滿後20日
內向本院補提理由書（均須按他造當事人之人數附繕本）「切勿
逕送上級法院」。
中    華    民    國  100    年    12    月    21    日
                            書 記 官  李繼業
附錄論罪法條：
毒品危害防制條例第10條
施用第一級毒品者，處 6 月以上 5 年以下有期徒刑。
施用第二級毒品者，處 3 年以下有期徒刑。